臺灣高等法院刑事裁定
109年度抗字第1765號
抗  告  人  
即  被  告  顏靖軒（原名顏建良）



上列抗告人即被告因違反毒品危害防制條例案件，不服臺灣桃園
地方法院中華民國109年9月11日所為上訴駁回之裁定（109年度
審訴字第996號），提起抗告，本院裁定如下：
    主  文
抗告駁回。
    理  由
一、原裁定意旨略以：本件第一審判決按抗告人即被告顏靖軒住
    所地寄送，於民國109年8月4日送達其於桃園市○○區○○○○街0
    0巷00○0號（下稱系爭地址）之住所，並由該址所在之「貝
    多芬」社區住戶共同僱用之管理員代收，有送達證書可證，
    依刑事訴訟法第62條準用民事訴訟法第137條第1項之規定，
    該判決已於是日生合法送達之效。是本件第一審判決應自送
    達被告住所之日之翌日即同年月5日起，起算上訴期間20日
    ，並依法院訴訟當事人在途期間標準第2條之規定，其住所
    為桃園市桃園區，加計在途期間1日，因此本件上訴期限應
    於109年8月25日屆滿，然上訴人遲至109年8月31日始具狀向
    原審法院提起上訴，有刑事上訴狀之原審法院收文戳章所揭
    日期可稽，故上訴人提出本件上訴顯已逾期，其上訴違背法
    律上之程式，且無從補正，應予駁回等語。
二、抗告意旨略以：原判決寄送至系爭地址有誤，故被告收受判
    決時已逾數日，且當時被告出外就醫，亦不清楚原判決究竟
    有無送達，從而原判決並未合法送達，致被告就本案錯失上
    訴機會，請撤銷原裁定，重新給予被告上訴機會云云。
三、按上訴期間為20日，自送達判決後起算。提起上訴，應以上
    訴書狀提出於原審法院為之，刑事訴訟法第349條前段、第3
    50條第1項均定有明文。又原審法院認為上訴不合法律上之
    程式或法律上不應准許或其上訴權已經喪失者，應以裁定駁
    回之。但其不合法律上之程式可補正者，應定期間先命補正
    ，同法第362條亦有明文。次按送達文書，除（刑事訴訟法
    ）本章有特別規定外，準用民事訴訟法之規定，此觀刑事訴
    訟法第62條自明。又送達於應受送達人之住居所、事務所或
    營業所行之；送達於住居所、事務所或營業所不獲會晤應受
    送達人者，得將文書付與有辨別事理能力之同居人或受僱人
    ，民事訴訟法第136條第1項前段、第137條第1項亦有明定。
四、經查：
  ㈠抗告人因犯施用第一級毒品罪，經原審法院於109年7月27日
    以109年度審訴字第996號判決判處有期徒刑6月後，該判決
    寄送至系爭地址，因未獲會晤抗告人本人，而由該址所在之
    「貝多芬」社區住戶共同僱用之管理員代收，而抗告人當時
    並未在監在押，有本院被告前案紀錄表、送達證書（見原審
    卷第71頁）及在監在押全國紀錄表在卷可查，應認原審判決
    書正本確實有送達至系爭地址即抗告人之住所。
  ㈡雖抗告人指稱該判決書正本寄送至錯誤之地址，然觀諸卷附
    抗告人之個人基本資料查詢結果及其於警詢、偵訊至原審審
    理時之歷次筆錄，其陳報之地址均與系爭地址同，其從未陳
    報任何地址變更或陳明勿送達至該址，此次提起抗告，所陳
    報之地址亦為系爭地址，則應認系爭地址係抗告人之住所地
    ，上開判決書正本依法送達至該處，自發生合法送達之效力
    ，並無所謂寄到錯誤地址之情事，抗告人所指由鄰戶收取、
    其外出看病不清楚判決何時送達，均與上訴期間何時屆至之
    計算無關，自不影響其於上訴期間屆滿後始提起本件上訴之
    認定。
  ㈢從而，原裁定認判決送達至被告住所，已生送達效力，抗告
    人上訴期間於109年8月24日屆滿（原裁定誤加計在途期間1
    日），然其於109年8月31日始具狀提起本件上訴，上訴逾期
    且無法補正，並無任何違誤。
五、綜上，原審判決正本合法送達至系爭地址即被告之住所，且
    送達方式經核於法相符，抗告人於上訴期間屆至後始提起本
    件上訴，自屬上訴違背法律上之程式，且無從補正，原審法
    院駁回其上訴之裁定於法有據，抗告人之抗告為無理由，應
    予駁回。
六、據上論斷，依刑事訴訟法第412條，裁定如主文。
中　　華　　民　　國　　109 　年　　10　　月　　30　　日
                    刑事第八庭  審判長法　官  陳世宗
                                      法　官  周明鴻 
                                      法　官  吳勇毅
以上正本證明與原本無異。
如不服本裁定，應於收受送達後五日內向本院提出再抗告狀。
                                      書記官  許家慧
中　　華　　民　　國　　109 　年　　10　　月　　30　　日